臺灣高雄地方法院刑事裁定　　　　　　　 96年度聲字第949號
聲　請　人　甲○○
上列聲請人即被告因偽造文書案件（本院95年度簡上字第1302號
），聲請法官迴避，本院裁定如下：
    主  文
聲請駁回。
    理  由
一、聲請意旨略以：聲請人被訴偽造文書一案，業經本院以95簡
    字4432號簡易判決成立偽造文書之罪，處以有期徒刑3 月在
    案，經提出上訴後，由張茹棻法官審理 (本院95年簡上字第
    1302號)。 嗣聲請人於民國95年11月22日準備程序中，提出
    聲請調查證據狀，然張茹棻法官拒絕收受，使伊無法證明清
    白，伊恐將受有罪判決而遭冤獄，而審判長李淑惠所寄來之
    刑事傳票，亦未附寄聲請調查證據應提出聲請書及繕本之通
    知書，足見李淑惠審判長亦將與張茹棻法官採同一見解，而
    拒絕收受伊之聲請調查證據狀。經依法聲請該案審判長李淑
    惠及法官張如棻迴避，惟至今尚未接獲迴避之裁定。竟於96
    年3 月6 日接獲張如棻法官有關該案開庭傳票通知，傳喚聲
    請人應於96年3 月27日出庭。又有關聲請人被訴該偽造文書
    案件，實有告發程序違背法律程式之情形，應依刑事訴訟法
    第303 條第1 款之規定，不經言詞辯論逕為不受理之判決，
    爰聲請張如棻法官依法迴避等語。
二、經查，聲請人上開聲請迴避事由，前業經提出聲請，並經本
    院以95年度聲字第4796號分案後調查結果，略認：「李淑惠
    法官為該件偽造文書案件之審判長，聲請人以刑事訴訟法第
    17 條 第1 項第1 款『推事為該案之被害人』為其聲請迴避
    原因雖無理由，然依同條項第6 款規定，李淑惠審判長為本
    件偽造文書案件之『告發人』，依一般人所具有之合理觀點
    ，尚難期於公平裁判，自有應迴避事由，聲請人此部分聲請
    迴避，依同法第18條第1 款規定，應予准許」；另聲請張如
    棻法官迴避部分，則以「聲請人所指上開聲請迴避理由，無
    非係對該案承辦之張茹棻之訴訟指揮，或其訊問調查方法，
    有所不滿，而訴訟上之指揮乃專屬於法院之職權，當事人之
    主張或聲請，在無礙於事實確認及法的解釋適用之範圍下，
    法院固得斟酌其請求以為訴訟之進行，但不得以此對當事人
    之有利與否，作為承審法官將有不公平裁判之依據，且就聲
    請人所指各節，調閱95年度簡上字第1302號偽造文書案件全
    案卷宗核閱結果，於訴訟程序中，未發現承辦法官張茹棻有
    聲請人所指拒絕收受其聲請調查證據狀之記載，況縱認聲請
    人所指為真，被告所指之上開聲請調查證據狀，亦已附於上
    開案卷可稽，足見承辦法官縱然未當庭收受其訴狀，亦係基
    於訴訟指揮之考慮，其所為訴訟指揮未見有何率斷、輕忽之
    情，亦難憑此遽認其有何偏頗、不公可言。是以，聲請人所
    指情節，尚難達以一般通常之人所具有之合理觀點，對於承
    辦法官能否為公平之裁判，均足產生懷疑之程度，應認聲請
    人所指僅係其個人所持之主觀見解，尚未能提出任何具體之
    事證足認承辦法官有偏頗之虞，在客觀上並不足以使人懷疑
    承審法官將為不公平之裁判。此外，復查無其他積極證據足
    認承審法官與被告有何故舊恩怨等客觀上足認有偏頗之虞之
    情事，是聲請人此部分聲請，洵非正當，應予駁回」在案，
    此有該裁定書1 件附卷足據。是聲請人認本院未就其前已聲
    請法官張如棻迴避之案件予以裁定，已有誤會，且本件所持
    上開聲請迴避事由，與前已聲請法官張如棻迴避之事由核無
    不同，聲請人為重複之聲請，然既未提出其他證據供本院調
    查，本院審認結果，認聲請人前揭主張尚屬無據，所持理由
    與本院95年度聲字第4796號駁回聲請之裁定，見解尚無不同
    。從而，聲請人本件聲請於法無據，應予駁回。
三、據上論斷，依刑事訴訟法第21條第1 項、第220 條，裁定如
    主文。
中　　華　　民　　國　　96　　年　　3　　 月　　26　　日
            鳳山刑事第二庭  審判長法  官  黃建榮
                                  法  官  洪珮婷
                                  法　官  李嘉益
以上正本證明與原本無異。
如不服本裁定，應於收受送達後5 日內向本院提出抗告狀。
中　　華　　民　　國　　96　　年　　3　　 月　　26　　日
　　　　　　　　　　　　　　　　　書記官  郭南宏
